【裁判字號】    96,審訴,1404
【裁判日期】    970125
【裁判案由】    毒品危害防制條例
【裁判全文】
臺灣桃園地方法院宣示判決筆錄        96年度審訴字第1404號
公  訴  人  臺灣桃園地方法院檢察署檢察官
被      告  甲○○
指定辯護人  本院公設辯護人乙○○
上列被告因毒品危害防制條例案件，於中華民國97年1 月25日下
午4 時許，在本院第十法庭宣示判決，出席職員如下：
          法  官   林孟宜
          書記官   洪明媚
          通  譯
法官起立朗讀判決主文、犯罪事實要旨、處罰條文、附記事項，
及告以上訴限制、期間並提出上訴狀之法院，且諭知記載其內容
：
一、主  文：
    甲○○施用第二級毒品，累犯，處有期徒刑陸月，扣案之海
    洛因共肆包含袋（海洛因淨重共陸點肆公克）及沾殘安非他
    命煙捲壹支均沒收銷燬之。又施用第一級毒品，累犯，處有
    期徒刑捌月，扣案之海洛因共肆包含袋（毛重共肆點捌公克
    ）沒收銷燬之；又施用第二級毒品，累犯，處有期徒刑陸月
    ，扣案之甲基安非他命共肆包含袋（毛重共參點陸公克）沒
    收銷燬之。應執行有期徒刑壹年伍月，扣案之海洛因共捌包
    （肆包淨重共陸點肆公克及肆包含袋毛重共肆點捌公克）、
    甲基安非他命共肆包含袋（毛重共參點陸公克）及沾殘安非
    他命煙捲壹支均沒收銷燬之。
二、犯罪事實要旨：
    甲○○曾於89年間，因施用毒品案件，經本院以89年度毒聲
    字第7601號裁定送觀察、勒戒後，認有繼續施用毒品傾向，
    而由臺灣桃園地方法院檢察署檢察官聲請，經本院以90年度
    毒聲字第708 號裁定令入戒治處所施以強制戒治，嗣因前揭
    強制戒治屆滿3 月，其成效經評定合格，經本院以90年度毒
    聲字第2914號裁定停止戒治，所餘戒治期間付保護管束，迄
    至91年2 月19日保護管束期滿，未經撤銷，視為戒治完畢，
    並經臺灣桃園地方法院檢察署檢察官於91年2 月27日以91年
    度戒偵字第126 號不起訴處分確定。又於前揭強制戒治執行
    完畢後5 年內，因再犯施用毒品案件，先後經臺灣板橋地方
    法院以93年度簡字第5781號判決判處有期徒刑5 月確定及本
    院以94年度訴字第1126號判決判處有期徒刑10月確定。又於
    93年間，因違反毒品危害防制條例案件，經臺灣板橋地方法
    院以93年度簡字第5781號判決判處有期徒刑5 月確定，又於
    94年間因違反毒品危害防制條例案件，經本院以94年度訴字
    第1126號判決判處有期徒刑10月確定，前揭2 罪經接續執行
    ，甫於95年11月30日縮刑期滿執行完畢。詎仍不知悛悔，復
    基於施用第二級毒品安非他命之犯意，於96年7 月15日晚間
    11時許，在某不詳地點，以抽香菸方式將安非他命放入香菸
    內施用第二級毒品安非他命。嗣於96年7 月16日凌晨0 時許
    ，在桃園縣中壢市○○路3 號10樓為警查獲，並扣得海洛因
    共4 包含袋（海洛因淨重共6.4 公克，持有第一級毒品部分
    ，另由臺灣桃園地方法院檢察署以96年度偵字第17861 號偵
    辦中）及摻有安非他命煙捲1 支；又於96年8 月25日上午某
    時許，先基於施用第一級毒品海洛因之犯意，在桃園縣龍潭
    鄉附近其車上，以抽香菸方式將海洛因捲在香菸內施用第一
    級毒品海洛因，另基於施用第二級毒品安非他命之犯意，在
    桃園縣龍潭鄉其某友人住處，以吸食器方式施用第二級毒品
    安非他命。嗣於96年8 月26日17時40分許，在桃園縣新屋鄉
    東明村1 鄰2 號旁為警查獲，並扣得海洛因共4 包（含袋毛
    重共4.8 公克）及甲基安非他命4 包（含袋毛重共3.6 公克
    ）等物。
三、處罰條文：
    毒品危害防制條例第10條第1 項、第2 項、第18條第1 項前
    段，刑法第11條、第47條第1 項、第51條第5 款。
四、附記事項：
    (一)按毒品危害防制條例於92年7月9日修正公布，自93年1月9
      日施行，而依修正後之規定，僅限於「初犯」及「5年後再
      犯」2種情形，始應先經觀察、勒戒或強制戒治程序。倘被
      告於5年內已再犯，經依法追訴處罰，縱其第3次（或第3次
      以上）再度施用毒品之時間，在初犯經觀察、勒戒或強制戒
      治執行完畢釋放5年以後，已不合於「5年後再犯」之規定，
      且因已於「5年內再犯」，顯見其再犯率甚高，原實施觀察
      、勒戒或強制戒治，已無法收其實效，即應依該條例第10條
      處罰（最高法院95年度第7次刑事庭會議決議參照）。經查
      ，本件被告於前案觀察、勒戒執行完畢後5 年內，即再犯
      如犯罪事實要旨所載之施用毒品案件，並經判刑確定，是
      本件被告施用毒品犯行雖已在前案觀察、勒戒執行完畢5
      年後，依上開說明，自應追訴處罰。
五、協商判決除有刑事訴訟法第455 條之4 第1 項第1 款於本訊
    問程序終結前，被告撤銷協商合意或檢察官撤回協商聲請者
    ；第2 款被告協商之意思非出於自由意志者；第4 款被告所
    犯之罪非第455 條之2 第1 項所定得以協商判決者；第6 款
    被告有其他較重之裁判上一罪之犯罪事實者；第7 款法院認
    應諭知免刑或免訴、不受理者情形之一，及違反同條第2 項
    「法院應於協商合意範圍內為判決；法院為協商判決所科之
    刑，以宣告緩刑或2 年以下有期徒刑、拘役或罰金為限」之
    規定者外，不得上訴。
六、如有前項得上訴之情形者，得自收受判決送達之日起10日內
    ，向本院提出上訴書狀，上訴於第二審法院。
中    華    民    國    97    年    1     月    25    日
                            刑事庭法  官  林孟宜
以上正本證明與原本無異。
                                  書記官  洪明媚
中    華    民    國    97    年    1     月    25    日
附錄本案論罪科刑法條：
毒品危害防制條例第10條規定：
施用第一級毒品者，處6 月以上5 年以下有期徒刑。
施用第二級毒品者，處3 年以下有期徒刑。
毒品危害防制條例第18條第1 項規定：
查獲之第一、二級毒品及專供製造或施用第一、二級毒品之器具
，不問屬於犯人與否，均沒收銷燬之；查獲之第三、四級毒品及
製造或施用毒品之器具，無正當理由而擅自持有者，均沒入銷燬
之。但合於醫藥、研究或訓練之用者，得不予銷燬。


司法院資訊處製作；財團法人民間司法改革基金會備份。
